臺灣臺北地方法院刑事判決
111年度審易字第1523號
公  訴  人  臺灣臺北地方檢察署檢察官
被      告  賴生博真機




上列被告因竊盜案件，經檢察官提起公訴（111年度偵字第5366
號），本院判決如下：
    主  文
賴生博真機犯竊盜罪，處拘役參拾伍日，如易科罰金，以新臺幣
壹仟元折算壹日。
未扣案之犯罪所得如附表所示之物均沒收，於全部或一部不能沒
收或不宜執行沒收時，追徵其價額。
    事  實
一、賴生博真機意圖為自己不法之所有，基於竊盜之犯意，於民
    國111年1月17日下午5時4分許，在臺北市○○區○○路0段00號
    之全家便利商店復盛門市（下稱本案商店）內，徒手竊取本
    案商店貨架上所陳列之如附表所示商品，得手後即逕自離去
    。
二、案經黃夢嫙訴由臺北市政府警察局松山分局報告臺灣臺北地
    方檢察署（下稱臺北地檢署）檢察官偵查起訴。
    理  由
壹、程序部分：
一、按法院認為應科拘役、罰金或應諭知免刑或無罪之案件，被
    告經合法傳喚無正當理由不到庭者，得不待其陳述逕行判決
    ，刑事訴訟法第306條定有明文。被告賴生博真機經合法傳
    喚，於本院111年11月17日審理程序無正當理由不到庭，亦
    未在監在押，有本院公示送達公告、公示送達證書、刑事報
    到單及臺灣高等法院被告前案紀錄表在卷可查（見本院111
    年度審易字第1523號卷【下稱本院卷】第55至59頁、第69頁
    、第75至79頁），而本院斟酌本案情節，認本案係應科拘役
    之案件，揆諸前揭規定，爰不待被告到庭陳述，逕行一造辯
    論判決，先予敘明。
二、按被告以外之人於審判外之言詞或書面陳述，除法律有規定
    者外，不得作為證據；被告以外之人於審判外之陳述，雖不
    符刑事訴訟法第159條之1至第159條之4等條規定，而經當事
    人於審判程序同意作為證據，法院審酌該言詞陳述或書面陳
    述作成時之情況，認為適當者，亦得為證據；當事人、代理
    人或辯護人於法院調查證據時，知有第159條1項不得為證據
    之情形，而未於言詞辯論終結前聲明異議者，視為有前項之
    同意，刑事訴訟法第159條第1項、第159條之5分別定有明文
    。查，被告就本判決所引用具傳聞性質之各項證據資料，並
    未曾敘明其對證據能力是否有所爭執，且本院進行審理期日
    時，被告經合法通知並未到庭就證據能力部分陳述意見，而
    檢察官迄至言詞辯論終結前亦未就證據能力聲明異議（見本
    院卷第72頁），復經本院審酌該等證據之取得並無違法情形
    ，且與待證事實具有關連性，證明力亦無顯然過低或顯不可
    信之情形，認以之作為證據使用均屬適當，應認有證據能力
    。
三、其餘資以認定本案犯罪事實之非供述證據，並無證據證明有
    違反法定程序取得之情形，且亦與本案待證事實具有證據關
    連性，均認有證據能力。　　
貳、實體部分：
一、認定事實所憑之證據及理由： 
    訊據被告固不否認於上揭時、地，徒手竊取本案商店貨架上
    所陳列之喉糖，惟辯稱：我是有拿糖，但沒有拿那麼多顆，
    我也沒有拿維他命C跟魚油云云。經查：
　㈠被告於上揭時、地，接續徒手竊取本案商店貨架上所陳列之
    如附表所示商品，得手後即逕自離去等事實，業據證人即本
    案商店店長黃夢嫙於警詢中證稱：111年1月17日下午5時許
    ，我在本案商店辦公室內處理文書，因為我有邊辦公邊看監
    視器的習慣，突然看到有1名男子在商品櫃徘徊，並有伸手
    至商品區和將手放至口袋的動作，但因為當下我沒看清楚他
    手上是否有拿取商品，所以我走出去向店員說注意該男子，
    之後我便走回辦公室放監視器先行確認，而過程中該男子就
    步行離開了，待回放監視器後發現該名男子確實有徒手拿取
    商品，因此我清點完被竊取的商品後，就前往報案。本案商
    店被竊取的物品即如附表所示等語（見臺北地檢署111年度
    偵字第5366號卷【下稱偵卷】第11至14頁），及於偵查中證
    稱：當時我有看到該男子拿1罐維生素C、1罐深海魚油、還
    有喉糖，我就請工讀生看著，並立刻去對庫存，發現如附表
    所示之物有少。後來該男子被警察抓之後有來找我道歉，他
    有跟我說他偷保健食品的原因等語明確（見偵卷第69至70頁
    ），並有監視器錄影畫面截圖及商品庫存資料翻拍照片在卷
    可稽（見偵卷第15至19頁、第21至27頁）；復經檢察官當庭
    勘驗上開監視器錄影畫面確認無訛，此有臺北地檢署訊問筆
    錄存卷可佐（見偵卷第135頁），且被告於警詢及偵查中亦
    均坦承監視器錄影畫面中之男子即為其本人乙情（見偵卷第
    8頁、第134頁）。是稽之上開事證，被告確有於前揭時、地
    ，徒手竊取如附表所示商品之行為，已足認定。
　㈡綜上，被告前開辯詞並不足採，本案事證明確，被告犯行洵
    堪認定，應依法論科。
二、論罪科刑：　　
　㈠核被告所為，係犯刑法第320條第1項之竊盜罪。
　㈡被告在本案商店內，先後竊取如附表所示商品之行為，乃係
    基於單一之竊盜犯意，於密切接近之時間，在相同地點為之
    ，且侵害同一告訴人之財產法益，各行為之獨立性極為薄弱
    ，依一般社會健全觀念，在時間差距上難以強行分開，應視
    為數個舉動之接續施行，合為包括之一行為予以評價，較為
    合理，屬接續犯，僅論以一竊盜罪。
　㈢爰以行為人之責任為基礎，審酌被告前已有多次竊盜前案紀
    錄，猶不思以正當途徑獲取所需，恣意竊取他人財物，顯乏
    尊重他人財產權之觀念；又被告犯後迄未與告訴人達成和解
    並賠償其損失，兼衡被告之犯罪動機、目的、手段及所竊取
    之財物價值，暨其於警詢中自陳其為大學肄業之智識程度、
    家庭經濟狀況小康、職業為工（見偵卷第7頁警詢筆錄之「
    受詢問人」欄）等一切情狀，量處如主文第1項所示之刑，
    並諭知易科罰金之折算標準。
三、沒收：
　　按犯罪所得，屬於犯罪行為人者，沒收之；沒收，於全部或
    一部不能沒收或不宜執行沒收時，追徵其價額，刑法第38條
    之1第1項前段、第3項分別定有明文。查，被告所竊得之如
    附表所示商品，屬被告之犯罪所得，既未扣案，復未實際合
    法發還或賠償被害人，亦無過苛調節條款之適用，均應依刑
    法第38條之1第1項前段、第3項之規定宣告沒收，併諭知於
    全部或一部不能沒收或不宜執行沒收時，追徵其價額。
據上論斷，應依刑事訴訟法第299條第1項前段、第306條，判決
如主文。
本案經檢察官邱耀德提起公訴，檢察官李明哲到庭執行職務。
中　　華　　民　　國　　111 　年　　11　　月　　28　　日
　　　　　　　　　刑事第二十一庭  法　官　王星富
上正本證明與原本無異。 
如不服本判決應於收受送達後20日內向本院提出上訴書狀，並應
敘述具體理由；其未敘述上訴理由者，應於上訴期間屆滿後20日
內向本院補提理由書（均須按他造當事人之人數附繕本）「切勿
逕送上級法院」。告訴人或被害人如對於本判決不服者，應具備
理由請求檢察官上訴，其上訴期間之計算係以檢察官收受判決正
本之日期為準。 因疫情而遲誤不變期間，得向法院聲請回復原
狀。
                                  書記官  林思辰
中　　華　　民　　國　　111 　年　　11　　月　　29　　日
附錄本案論罪科刑法條：
中華民國刑法第320條
意圖為自己或第三人不法之所有，而竊取他人之動產者，為竊盜
罪，處5年以下有期徒刑、拘役或50萬元以下罰金。
意圖為自己或第三人不法之利益，而竊佔他人之不動產者，依前
項之規定處斷。
前二項之未遂犯罰之。

附表：
編號 物  品  名  稱 數    量 1 龍角散香檸草本喉糖 4條 2 龍角散喉糖 2條 3 維生素C 1罐 4 無腥味濃縮深海魚油 1罐